臺灣新北地方法院民事裁定
111年度簡抗字第25號
抗  告  人  彭定恒  
相  對  人  林彥男  



上列當事人間請求侵權行為損害賠償事件，抗告人對於民國111
年5月4日本院三重簡易庭111年度重簡字第802號裁定提起抗告，
本院裁定如下：   
    主  文
原裁定廢棄。    
    理  由
一、抗告意旨略以：相對人戶籍地雖位於臺北市，然抗告人請求
    相對人侵權行為損害賠償事件之發生地皆在新北市，且侵權
    行為發生時相對人居住於新北市○○區○○○街00號2樓等語。
二、按訴訟，由被告住所地之法院管轄；因侵權行為涉訟者，得
    由行為地之法院管轄；被告住所、不動產所在地、侵權行為
    地或其他據以定管轄法院之地，跨連或散在數法院管轄區域
    內者，各該法院俱有管轄權；同一訴訟，數法院有管轄權者
    ，原告得任向其中一法院起訴，民事訴訟法第1條第1 項、
    第15條第1項、第21條、第22條分別定有明文。又民事訴訟
    法第15條第1項所指「侵權行為涉訟者」，包括本於侵權行
    為所生之損害賠償訴訟。而所謂行為地，凡為一部實行行為
    或其一部行為結果發生之地皆屬之。另管轄權之有無，應依
    原告主張之事實，按諸法律關於管轄之規定而為認定，與其
    請求是否成立無涉（最高法院56年台抗字第369號、109年度
    台抗字第1554號裁判意旨參照）。末按法院依民事訴訟法第
    28條以裁定將訴訟移送他法院管轄者，須對所移送之民事訴
    訟無管轄權，始足當之，此觀同法條第1項規定甚明。
三、經查，本件抗告人起訴主張相對人明知其並未違法，卻因個
    人利害關係向臺灣新北地方檢察署(下稱新北地檢署)檢察官
    對抗告人分別提出涉犯詐欺、竊盜、侵佔罪嫌等告訴，經新
    北地檢署檢察官以108年度偵字第346060號、109年度偵字第
    18086號、110年度偵字第40837號、109年度偵字第2423號、
    109年度偵字第9751號、110年度偵續字第311號等案件受理
    及偵查後，均為不起訴處分，相對人向新北地檢署檢察官對
    抗告人提出告訴行為，已侵害抗告人名譽權，故依侵權行為
    損害賠償之法律關係，請求相對人負損害賠償之責等語。職
    是依抗告人所主張之事實，相對人於新北地檢署對抗告人提
    出告訴，依上開說明，新北地檢署所在地新北市土城區即為
    侵權行為地，則本院即非無管轄權。原裁定逕將本件訴訟移
    送臺灣臺北地方法院，尚有未洽，抗告意旨指摘原裁定不當
    ，求予廢棄，為有理由。爰由本院將原裁定廢棄，發回原審
    更為妥適之處理。
四、據上論結，本件抗告為有理由，因此裁定如主文。
中　　華　　民　　國　　111 　年　　8 　　月　　2 　　日
                  民事第七庭    審判長法　官  陳映如
　　　　　　　　　                    法  官  莊哲誠
　　　　　　　　　                    法  官　王婉如
以上正本係照原本作成。
本裁定不得再抗告。
中　　華　　民　　國　　111 　年　　8 　　月　　2 　　日
                                      書記官  鄔琬誼